【裁判字號】    90,訴,2007
【裁判日期】    901231
【裁判案由】    搶奪等
【裁判全文】
臺灣板橋地方法院刑事判決                          九十年度訴字第二００七號
    公  訴  人  臺灣板橋地方法院檢察署檢察官
    被      告  甲○○
右列被告因搶奪等案件，經檢察官提起公訴 (九十年度偵字第一五六八四號)，本院
判決如左：
    主  文
甲○○共同連續意圖為自己不法之所有，而搶奪他人之動產，累犯，處有期徒刑拾月
。
未扣案之鑰匙壹支沒收。
    事  實
一、甲○○前曾於八十四年間因違反麻醉藥品管理條例，經本院判處有期徒刑五月，
    於八十四年四月十四日執行完畢，不知悛悔，又於八十五年間因違反妨害兵役治
    罪條例，經本院判處有期徒刑三月，於八十六年九月四日執行完畢。甲○○與乙○○（另案由本院審理中）共同基於犯意聯絡與行為分擔，意圖為自己不法之所
    有之概括犯意，連續於如附表一所示之時間地點，趁被害人不注意之際，由甲○○把風，乙○○以自備之鑰匙下手竊取如附表一所示被害人之機車，並連續於如
    附表二所示之時間、地點，由甲○○騎乘前開竊盜如附表一所示之機車搭載乙○○，見被害人獨自一人，有機可乘，趁其不及防備之際，由乙○○下手搶奪如附
    表二之被害人財物。嗣於九十年九月二十四日下午七時三十分許，在台北縣三重
    市○○○路八十七巷九號之二樓梯間，扣得甲○○持有庚○○之紅色女用皮包一
    個（內有新臺幣七百元、健保卡、上海商業銀行及寶島商業銀行金融卡各一張、
    華信商業銀行信用卡各一張、行動電話一支），而循線查獲上情，並由乙○○帶
    同警方至台北縣三重市○路○段一０一巷九十五號四樓乙○○住處查獲丁○○之
    身分證、駕照、健保卡各一張、王怡靜之身分證駕照、健保卡各一張、行車執照
    一張、金融卡一張、郵局提款卡一張及至台北縣三重市○○街四二五巷十號三樓
    尋獲丙○○之身分證及健保卡各一張。
二、案經台北縣警察局三重分局報請臺灣板橋地方法院檢察署檢察官偵查起訴。
      理   由
一、訊據被告矢口否認右揭竊盜及搶奪犯行，辯稱；竊盜係乙○○一人所為，並未在
    旁把風，搶奪係由騎乘機車，但不知乙○○要下手搶奪云云。然查：右揭犯罪事
    實，業據被告於警訊時及偵查時自白不諱（參見偵查卷第十二頁至第十四頁、第
    四十四頁至第四十六頁），其自白與共同被告乙○○於警訊及偵查中供述情節相
    符（參見偵查卷第十五頁至第十六頁、第四十四頁至第四十六頁），且其自白係
    出於任意性，被告上開自白，應與事實相符，並有如附表所示之被害人於警訊時
    指訴甚詳，及贓物認領保管單、車籍作業系統─查詢認可資料二紙在卷可按。共
    犯乙○○事後翻異前詞，不足採信。且被告前開辯稱，顯係卸責之詞，尚非足採
    ，其犯行洵堪認定，本件事證已明，應依法論科。
二、核被告所為，係犯刑法第三百二十條第一項竊盜罪、第三百二十五條第一項搶奪
    罪。被告與乙○○之間有犯意聯絡與行為分擔，為共同正犯。被告先後三次搶奪
    、二次竊盜犯行，時間緊接，所犯係構成要件相同之罪名，顯係基於概括犯意為
    之，分別應依連續犯之規定論以一罪並加重其刑。又被告所犯上開竊盜、搶奪二
    罪，有方法結果之牽連關係，係牽連犯，應從一重處斷。被告有如事實欄所載之
    論罪科刑情形，有台灣高等法院檢察署刑案紀錄簡覆表在卷足憑，其於五年內再
    犯有期徒刑以上之本罪，為累犯，應依法加重其刑。爰審酌被告年輕力壯，不思
    工作上進，竟以暴力方式搶奪他人財物，且其前科累累，不知悔過，仍觸犯本件
    犯行，及其犯罪之動機、目的、手段、品性、智識程度、所生危害，犯罪後否認
    犯行等一切情狀，量處如主文所示之刑，以資儆懲。
三、又乙○○所有供竊盜所用之鑰匙壹支，並據乙○○供述在卷，雖未扣案，應依刑
    法第三十八條第一項第二款之規定宣告沒收。
據上論斷，應依刑事訴訟法第二百九十九條第一項前段、刑法第二十八條、第五十六
條、第三百二十條第一項、第三百二十五條第一項、第五十五條、第四十七條、第三
十八條第一項第二款、罰金罰鍰提高標準條例第一條前段，判決如主文。
本案經檢察官洪家原到庭執行職務
中      華      民      國       九十       年    十二    月   三十一   日
                                      臺灣板橋地方法院刑事第六庭
                                          法  官  徐  玉  玲
右正本證明與原本無異
如不服本判決應於送達後十日內向本院提出上訴狀
                                          書記官  陳  淑  芳
中      華      民      國      九十一      年     一     月     四     日
附錄本案論罪科刑法條全文：
中華民國刑法第三百二十五條
(普通搶奪罪)
意圖為自己或第三人不法之所有，而搶奪他人之動產者，處六月以上五年以下有期徒
刑。
因而致人於死者，處無期徒刑或七年以上有期徒刑，致重傷者，處三年以上十年以下
有期徒刑。
附表一
一、被告與乙○○共同基於犯意聯絡，意圖為自己不法之所有，於九十年九月二十三
    日夜間，在台北縣三重市○○路○段八十三巷五號前，由被告把風，乙○○以自
    備之鑰匙，下手被害人戊○○所有之ＬＰＧ─八三三號車號之機車一部。
二、被告與乙○○共同基於犯意聯絡，意圖為自己不法之所有，於九十年九月二十四
    日下午六時許，在台北縣三重市○○街與正義南路口，由被告把風，乙○○友人
    所有之鑰匙，下手被害人己○○所有之ＦＸＴ─五五三號車號之機車一部。
附表二
編號
一、被告與乙○○共同基於犯意聯絡，意圖為自己不法之所有，於九十年八月八日下
    午七時許，在台北縣三重市○○街五十六號前，由被告騎乘乙○○之兄之機車，
    搭載乙○○，由乙○○下手搶奪被害人丙○○所有之皮包（內有新臺幣二千餘元
    、身分證、金融卡各一張）。
二、被告與乙○○共同基於犯意聯絡，意圖為自己不法之所有，於九十年九月二十三
    日下午十時二十分許，在台北縣三重市○○○路一九三號前，由被告騎乘被害人
    戊○○所有ＬＰＧ─八三三號之機車，搭載乙○○，由乙○○下手搶奪被害人丁○○所有之皮包（內有丁○○之身分證、駕照、健保卡各一張、王怡靜之身分證
    駕照、健保卡各一張、行照一張、金融卡一張、郵局提款卡一張、皮包三個）。
三、被告與乙○○共同基於犯意聯絡，意圖為自己不法之所有，於九十年九月二十四
    日下午六時五十五分許，在台北縣三重市○○○街一一四號前，由被告騎乘被害
    人己○○所有ＦＸＴ─五五三號之機車，搭載乙○○，由乙○○下手搶奪被害人
    庚○○所有之皮包（內有紅色皮夾一個、新臺幣七百元、健保卡、上海商業銀行
    及寶島商業銀行金融卡各一張、華信商業銀行及誠泰商業銀行信用卡各一張、行
    動電話一支）。


司法院資訊處製作；財團法人民間司法改革基金會備份。
